【裁判字號】    90,易,77
【裁判日期】    900308
【裁判案由】    違反著作權法等
【裁判全文】
臺灣高雄地方法院刑事判決                              九十年度易字第七七號
    公  訴  人  臺灣高雄地方法院檢察署檢察官
    被      告  甲○○
右列被告因違反著作權法等案件，經檢察官提起公訴（八十九年度偵字第二五二九九
號），本院判決如左：
    主  文
甲○○連續以明知為侵害著作權之物意圖營利而交付之方法侵害他人之著作權，處有
期徒刑月，如易科罰金，以佰元折算壹日。緩刑貳年。
扣案如附表三所示仿冒電視遊樂器卡匣柒拾捌塊，沒收。
    事  實
一、甲○○係設於高雄縣鳳山市○○路五一四號「綠豆書坊」負責人，明知如附表一
    所示商標圖樣，為日商．任天堂股份有限公司（以下簡稱任天堂公司）向經濟部
    中央標準局及改制後之經濟部智慧財產局申請註冊取得商標專用權，指定使用於
    電子計算機、中央處理器、電視遊樂器用程式卡匣、磁碟、半導體記憶體、電視
    遊樂器、投幣式電子遊樂器、鍵盤、掌上型液晶畫面之電子遊戲機等商品，均仍
    在專用期間內，且任天堂公司所生產之電視遊樂器程式遊戲光碟片、卡匣等物，
    在國內市場行銷多年，品質著有信譽，為相關消費大眾所共知之商品﹔並明知侵
    害著作權之物不得意圖營利而交付；竟明知其於民國八十九年十月間，在前開「
    綠豆書坊」店，向年籍姓名不詳之吳姓男子，以每塊卡匣新台幣（下同）二百五
    十元至四百五十元不等之價格所販入之電視遊樂器卡匣一批，為未經任天堂公司
    同意而仿冒如附表一所示商標圖樣，或擅自重製如附表二所示任天堂公司享有電
    腦遊戲程式著作之物，而基於意圖營利及欺騙他人之概括犯意，自該時起，將之
    陳列在前開「綠豆書坊」店內，以每塊卡匣加價一百元之價格，連續出售予不特
    定人多次，前後計售出十多塊卡匣，致侵害任天堂公司之商標專用權或著作財產
    權。嗣於八十九年十一月八日十三時十分許，為警在上址當場查獲，並扣得如附
    表三所示仿冒電視遊樂器卡匣七十八塊。
二、案經任天堂公司訴由內政部警政署保安警察隊第二總隊第四大隊第三中隊移送台
    灣高雄地方法院檢察署檢察官偵查起訴。
    理  由
一、右揭事實，業據被告甲○○自白不諱，核與告訴人任天堂公司代理人乙○○、尤
    挹華律師指訴情節相符，並有經濟部中央標準局及改制後之智慧財產局商標註冊
    證影本八紙、內政部著作權執照影本八紙及當場查證照片四幀在卷可憑，且扣案
    卡匣中有二十五塊除侵害告訴人如附表二所示電腦遊戲程式著作財產權外，亦侵
    害告訴人如附表一所示之商標專用權，此有告訴人代理人所提之明細表在卷可按
    ，足認被告自白與事實相符。此外，復有仿冒電視遊樂器卡匣七十八塊扣案足資
    佐證，是本件事證已明，被告犯行堪以認定。
二、核被告所為，係犯商標法第六十三條之明知為意圖欺騙他人而於同一商品使用相
    同於他人商標圖樣之商品而販賣罪，及著作權法第九十三條第三款、第八十七條
    第二款之以明知為侵害著作權之物意圖營利而交付之方法侵害他人之著作權罪。
    其先後多次違反商標法及著作權法犯行，均時間緊接，所犯構成要件相同之罪，
    均顯係基於概括犯意而為，均應依連續犯之規定論以一罪，並加重其刑。又被告
    係以一販賣行為而犯前開二罪，為想像競合犯，應依刑法第五十五條前段之規定
    ，論以較重之著作權法第九十三條第三款、第八十七條第二款之罪。爰審酌被告
    未能尊重他人之智慧財產權，與國際潮流有違，並有害於我國形象，本應重罰，
    惟犯後坦承犯行，態度尚佳，且販賣之時間尚短、數量非多，及犯罪之動機、目
    的等一切情狀，量處如主文所示之刑，並諭知如易科罰金之折算標準。又被告前
    未曾受有期徒刑以上刑之宣告，此有卷附台灣高等法院被告全國前案紀錄表、台
    灣高雄地方法院檢察署刑案資料查註紀錄表可按，其因一時失慮，偶罹刑典，經
    此偵、審程序及刑之宣告後，應知所警惕而無再犯之虞，本院認上開宣告之刑以
    暫不執行為適當，予以宣告緩刑二年，以啟自新。又扣案仿冒電視遊樂器卡匣七
    十八塊，其內均有仿冒如附表一所示告訴人商標，此有告訴人所提扣案物品明細
    表在卷可按，應依商標法第六十四條之規定宣告沒收。
據上論斷，應依刑事訴訟法第二百九十九條第一項前段，著作權法第九十三條第三款
、第八十七條第二款，商標法第六十三條、第六十四條，刑法第十一條前段、第五十
六條、第五十五條、第四十一條第一項、第七十四條第一款，罰金罰鍰提高標準條例
第二條，判決如主文。
中      華      民      國    九十      年      三      月      八      日
                                  臺灣高雄地方法院刑事第一庭
                                      法  官  曾  逸  誠
右正本證明與原本無異。
如不服本判決，應於判決送達後十日內，向本院提出上訴狀。
                                      書記官    許玉城
中    華    民    國      九十      年      三      月      八      日
附錄法條：
著作權法第八十七條：
有左列情形之一者，視為侵害著作權或製版權：
一、以侵害著作人名譽之方法利用其著作者。
二、明知為侵害著作權或製版權之物，而散布或意圖散布而陳列或持有或意圖營利而
    交付者。
三、意圖在中華民國管轄區域內散布而輸入在該區域內重製係屬侵害著作權或製版權
    之物者。
四、明知係侵害電腦程式著作財產權之重製物而仍作為直接營利之使用者。
著作權法第九十三條：
有左列情形之一者，處二年以下有期徒刑，得併科新臺幣十萬元以下罰金：
一、侵害第十五條至第十七條規定之著作人格權者。
二、違反第七十條規定者。
三、以第八十七條各款方法之一侵害他人之著作權者。
商標法第六十三條：
明知為前條商品而販賣、意圖販賣而陳列、輸出或輸入者，處一年以下有期徒刑、拘
役或科或併科新台幣五萬元以下罰金。


司法院資訊處製作；財團法人民間司法改革基金會備份。
